【裁判字號】    87,訴緝,149
【裁判日期】    890725
【裁判案由】    麻藥管理條例
【裁判全文】
臺灣板橋地方法院刑事判決                        八十七年度訴緝字第一四九號
    公  訴  人  臺灣板橋地方法院檢察署檢察官
    被      告  丙○○
右列被告因違反麻醉藥品管理條例案件，經檢察官提起公訴（八十六年度偵字第二八
○四號）及移送併案審理（臺灣臺北地方法院檢察署八十六年度偵字第一一五七五號
、第一二五○五號、八十八年度偵字第一○三八一號），本院判決如左：
    主  文
丙○○連續施用第二級毒品，累犯，免刑。
扣案之毒品安非他命肆包（其中包淨重壹點伍柒公克；壹包鑑驗後淨重零點貳壹
伍公克，經取樣零點零貳伍貳公克檢驗，尚餘零點貳零陸公克）均沒收銷燬；吸食
器貳個、玻璃球管壹支、酒精燈壹個均沒收。
    事  實
一、丙○○（所涉販賣安非他命犯行部分，前經本院先行審結，上訴後經臺灣高等法
    院以八十八年度上訴字第二五○七號刑事判決判處有期徒刑五年四月確定，送監
    執行在案）前曾於民國八十三年間因違反麻醉藥品管理條例案件，經臺灣臺北地
    方法院判處有期徒刑五月確定，於八十三年三月三十日易科罰金執行完畢，猶基
    於概括犯意，自八十五年五月初某日起至八十八年四月一日下午六時為警查獲採
    尿前九十六小時內某時止，連續在臺北縣中和市○○路二巷四號四樓頂加蓋房屋
    甲○○（同案所涉販賣安非他命及施用安非他命犯行，前經本院先行審結，上訴
    後經臺灣高等法院以八十七年度上訴字第二二二六號刑事判決分別判處有期徒刑
    五年三月及宣告免刑在案）住處、臺北市自己住處、友人住處及其他處所等地，
    連續施用第二級毒品安非他命多次，先後為警於下列時地查獲：
    （一）八十五年十二月十一日凌晨零時三十分許，因乙○○為警查獲向丙○○購
          買安非他命，循線至臺北市○○街一四二號九樓之八丙○○住處，丙○○
          發覺後逃逸，惟在其上址住處為警扣得其所有供施用毒品使用之安非他命
          一包（鑑驗後淨重○點二三一五公克，經取樣○點○二五二公克檢驗，尚
          餘○點二○六三公克）、吸食器一個及酒精燈一個等物。
    （二）八十六年一月二十一日晚上十時三十分許，在臺北縣中和市○○路二巷四
          號四樓頂加蓋房屋甲○○住處，其與甲○○為警一併查獲，扣得甲○○所
          有亦供其施用毒品使用之吸食器一個，其經採尿送驗結果有安非他命陽性
          反應。
    （三）八十六年五月九日下午三時許，在臺北市○○區○○路與景仁街口為警臨
          檢查獲，其經採尿送驗結果有安非他命陽性反應。
    （四）八十八年四月一日下午六時許，在臺北市○○路○段六十五號三樓住處為
          警查獲，扣得其所有供施用毒品使用之安非他命三包（淨重一點五七公克
          ）、吸食器一個及玻璃球管一支等物，其經採尿送驗結果有安非他命陽性
          反應。
二、案經臺北市政府警察局文山第二分局移送臺灣板橋地方法院檢察署檢察官偵查起
    訴及經臺北縣警察局三重分局報請臺灣士林地方法院檢察署呈請臺灣高等法院檢
    察署核轉、臺北市政府警察局文山第二分局、臺北市政府警察局分別移送臺灣臺
    北地方法院檢察署後移送併案審理，由本院裁定送觀察勒戒，認有繼續施用毒品
    傾向，再裁定施以強制戒治，執行期滿。
    理  由
一、訊據被告丙○○對於八十五年五月初起至八十六年一月二十一日間止有多次施用
    安非他命之犯罪事實固不否認，惟矢口否認有於其後再次施用安非他命之犯行，
    辯稱：伊於八十六年五月九日查獲前因傷而有服藥，八十八年四月一日查獲前則
    因住處有他人施用安非他命而誤吸，可能因此採尿送驗才有毒品反應，實際上伊
    並未在施用安非他命，扣案施用毒品之物亦均非伊所有云云，然查被告上開施用
    毒品犯罪事實，均分別有上開其所有之施用毒品、器具等證物在其住處查獲扣案
    及採尿送驗結果確有施用安非他命陽性反應，有臺北市立療養院、法務部調查局
    出具之驗尿報告附卷可稽，被告上開空言無據之辯稱，顯係卸責之詞，不足採信
    。是事證明確，被告犯行堪以認定。
二、被告丙○○施用毒品行為後，毒品危害防制條例已於八十七年五月二十日公布，
    自同年月二十二日起施行，以之與行為時之舊法麻醉藥品管理條例相比較結果，
    以裁判時之新法即毒品危害防制條例之規定有利於被告，自應適用該新法。核被
    告所為，係犯毒品危害防制條例第十條第二項之罪。其施用毒品行為時間密接、
    犯罪構成案件相同，顯係基於概括犯意為之，為連續犯，應以一罪論。又被告前
    曾於八十三年間因違反麻醉藥品管理條例案件，經臺灣臺北地方法院判處有期徒
    刑五月確定，於八十三年三月三十日易科罰金執行完畢，有臺灣高等法院檢察署
    刑案紀錄簡覆表一紙在卷可按，其於受有期徒刑執行完畢後，五年以內再犯本件
    有期徒刑以上之罪，為累犯。另其所犯經移送併案審理之施用毒品部分，雖未經
    公訴人起訴，惟該部分犯罪事實與起訴事實有連續犯之裁判上一罪關係，基於審
    判不可分之原則，本院自應一併審究，併此敘明。被告經本院依職權裁定送觀察
    勒戒後，認被告經本院依職權裁定送觀察勒戒後，認有繼續施用毒品傾向，再裁
    定施以強制戒治，茲已執行期滿，有臺灣臺北看守所附設勒戒所函送之證明書、
    本院強制戒治執行指揮書及回證等在卷可參，應依法為免刑之判決。上開扣案之
    安非他命四包，為查獲之第二級毒品，依毒品危害防制條例第十八條第一項前段
    規定，不問屬與犯人與否，均應宣告沒收銷燬；另扣案之吸食器二個、玻璃球管
    一支、酒精燈一個，均係於被告住處查獲，應係其所有供其施用毒品使用之器具
    無訛，惟均尚非製造專供施用毒品使用，故非屬毒品危害防制條例第十八條第一
    項前段規定之「專供施用毒品之器具」，應另依刑法第三十八條第一項第二款規
    定，併予宣告沒收；至扣案之同案被告甲○○所有之吸食器一個，雖被告施用毒
    品亦有使用，惟非被告所有之物，故不併予宣告沒收，附此敘明。
據上論斷，應依刑事訴訟法第二百九十九條第一項但書，毒品危害條例第十條第二項
、第二十三條第一項、第三十五條第三款、第十八條第一項前段，刑法第十一條前段
、第二條第一項前段、第五十六條、第四十七條、第三十八條第一項第二款，判決如
主文。
本案經檢察官許智評到庭執行職務
中      華      民      國    八十九    年      七      月    二十五    日
                                    臺灣板橋地方法院刑事第六庭
                                        法  官  彭  全  曄
右正本證明與原本無異
如不服本判決應於送達後十日內向本院提出上訴狀
                                        書記官  梁  宜  庭
中      華      民      國    八十九    年      七      月    三十一    日
附錄本案論罪科刑法條全文：
毒品危害防制條例第十條：
施用第一級毒品者，處六月以上五年以下有期徒刑。
施用第二級毒品者，處三年以下有期徒刑。


司法院資訊處製作；財團法人民間司法改革基金會備份。
